# 首次执行日"股权分置流通权"的处理?

提问人：pengying 时间：2010-02-22 21:44:35
母公司持有某上市公司A公司 52 ％的股权，如：长期股权投资帐面金额 6000 万元（其中：成本 1000 万元、股权投资准备 2000 万元、损益调整 3000 万元），股权分置流通权 1500 万元（送股形成）。首次执行会计准则日应调整： 1 、根据专家工作组意见，属于与对联营企业、合营企业、子公司的长期股权投资相关的，以及与仍处于限售期的权益性投资相关的“股权分置流通权”余额，应在首次执行日全额转至长期股权投资（投资成本）。 2 、根据“企业会计准则解释第 3 号”自 2009 年 1 月 1 日起及以后首次执行企业会计准则的企业，原持有的长期股权投资，除同一控制下企业合并形成的长期股权投资外，均应按照该项投资原账面价值作为首次执行日的认定成本。 问题： 1 、通过以上调整，母公司对长期投资是 1000 万元还是 2500 万元（含股权分置流通权）。 2 、如果是 2500 万元，那长期股权投资帐面金额 2500 元与税法认定的投资成本 1000 万元的差额是否要计算递延所得税负债？ 3 、如果确认递延所得税负债，编制合并会计报表时，是否抵消，怎么抵消？
[ 本帖最后由 pengyiying 于 2010-2-22 21:49 编辑 ]

回答人：chenyiwei
回复 报纸 pengyiying 的帖子“B企业对C企业的投资按权益法核算，确认了递延所得税负债”的原因是什么？预计将在可预见的未来处置C企业的股权？（因为现在符合条件的居民企业之间的股利收入是免税收入）。 如果确实将在可预见的未来处置C公司的股权，则在A的合并报表层面，相关的递延所得税负债仍将存在，因为在合并层面同样存在这部分应纳税暂时性差异将在可预见未来转回的问题。毕竟递延所得税实际上代表的是对集团外部的负债。